【裁判字號】    89,上易,1231
【裁判日期】    890616
【裁判案由】    毒品危害防制條例
【裁判全文】
臺灣高等法院臺南分院刑事判決             八十九年度上易字第一二三一號   Ａ
      上  訴  人
      即  被  告  甲  ○  ○
右上訴人因違反毒品危害防制條例案件，不服臺灣嘉義地方法院八十九年度易字第四
七一號中華民國八十九年六月十六日第一審判決（起訴案號：臺灣嘉義地方法院檢察
署八十九年度毒偵字第六０七號），提起上訴，本院判決如左：
      主      文
上訴駁回。
      事      實
一、甲○○前因竊盜罪，經台灣嘉義地方法院法院判處有期徒刑七月確定，又因違反
    麻醉藥品管理條例案件，經台灣板橋地方法院判處有期徒刑四月確定，定應執行
    刑有期徒刑九月，於民國 (下同)八十六年五月七日假釋中付保護管束執行完畢
    。又因施用毒品案件，經送觀察、勒戒後，認無繼續施用毒品之傾向，經台灣嘉
    義地方法院檢察署檢察官於八十七年八月十日以八十七年度偵字第三四四三號處
    分不起訴確定在案。又因施用毒品案件，經強制戒治後，停止強制戒治並交付保
    護管束期滿，由同署檢察官於八十九年二月十日以八十九年度戒偵字第二七號處
    分不起訴確定在案。詎仍不知悔改，復於八十九年二月二十九日前四日內之某時
    ，在不詳地點施用第二級毒品安非他命一次，為警於八十九年二月二十九日另案
    查獲，採尿送驗後查悉上情。
二、案經嘉義縣警察局中埔分局報請台灣嘉義地方法院檢察署檢察官偵查起訴。
      理      由
一、訊據上訴人被告甲○○矢口否認有何施用第二級毒品安非他命之犯行，辯稱：過
    年時生病，有到藥房買感冒藥吃，不知為何尿液呈有甲基安非他命陽性反應云云
    。
二、經查，被告之尿液經採集送驗後呈有甲基安非他命陽性反應，有代號與真實姓名
    對照表、嘉義縣衛生局煙毒尿液檢驗單、法務部調查局檢驗通知書各一紙在卷可
    稽。被告雖以吃感冒藥所致，惟無證據證明，委無可採。又被告曾因施用毒品案
    件，經送觀察、勒戒後，認無繼續施用毒品之傾向，經台灣嘉義地方法院檢察署
    檢察官於八十七年八月十日以八十七年度偵字第三四四三號處分不起訴確定在案
    。又因施用毒品案件，經強制戒治後，停止強制戒治並交付保護管束期滿，由同
    署檢察官於八十九年二月十日以八十九年度戒偵字第二七號處分不起訴確定在案
    ，有上揭不起訴處分書在卷可憑。本件事證明確，被告三犯毒品危害防制條例第
    十條第二項之罪，可堪認定。
三、核被告所為，係犯毒品危害防制條例第十條第二項之罪。又被告前因竊盜罪，經
    台灣嘉義地方法院判處有期徒刑七月確定，又因違反麻醉藥品管理條例案件，經
    台灣板橋地方法院判處有期徒刑四月確定，定應執行刑九月，於八十六年五月七
    日假釋中付保護管束執行完畢，有台灣高等法院被告全國前案紀錄表、台灣嘉義
    地方法院檢察署刑案資料查註紀錄表在卷可查，五年以內再犯本件有期徒刑以上
    之罪，為累犯，應依法加重其刑。原審以被告甲○○罪證明確，因予適用毒品危
    害防制條例第十條第二項、刑法第十一條段、第四十七條規定，並審酌被告之品
    性、犯罪之動機、目的、所生之危害及犯罪後之態度等一切情狀，量處被告有期
    徒刑壹年，以示懲儆。本院經核原審判決認事用法，並無違誤，量刑亦稱允當。
    被告上訴意旨，指摘原判決不當，為無理由，應予駁回。
據上論斷，應依刑事訴訟法第三百六十八條，判決如主文。
本案經檢察官羅清溪到庭執行職務。
中    華    民    國      八十九      年      八      月      卅一      日
                                  臺灣高等法院臺南分院刑事第五庭
                                      審判長法官  茆    臺    雲
                                            法官  蔡    長    林
                                            法官  曾    平    杉
右正本證明與原本無異。
不得上訴。
                                      法院書記官  胖    惠    墀
中    華    民    國      八十九      年      九      月     四         日
附錄法條：
毒品危害防制條例第十條第二項：施用第二級毒品者，處三年以下有期徒刑。


司法院資訊處製作；財團法人民間司法改革基金會備份。
